el: Ένδυση και αξεσουάρ > Ενδύματα > Αθλητικά ενδύματα > Αθλητικά κολάν και φόρμες: Φόρμες Joggers; Κολάν; Σορτς; Φόρμες Sweatpants; Κολάν/Καλσόν; Φόρμες Track Pants; Φόρμες Training Pants; Αντιανεμικά παντελόνια
pl: Ubrania i akcesoria > Odzież > Ubrania sportowe > Spodnie sportowe: Joggery; Legginsy; Szorty; Spodnie dresowe; Rajtuzy; Trackpants; Spodnie treningowe; Spodnie wiatroszczelne
de: Bekleidung & Accessoires > Bekleidung > Sportbekleidung > Sporthosen: Jogginghosen; Leggins; Shorts; Sweatpants; Strumpfhosen; Trainingshosen; Trainingshosen; Wind Pants
en: Apparel & Accessories > Clothing > Activewear > Activewear Pants: Joggers; Leggings; Shorts; Sweatpants; Tights; Track Pants; Training Pants; Wind Pants
it: Abbigliamento e accessori > Abbigliamento > Abbigliamento sportivo > Pantaloni sportivi: Joggers; Leggings; Pantaloncini; Pantaloni di tuta; Calzamaglie; Pantaloni da pista; Pantaloni da allenamento; Pantaloni antivento
es: Ropa y accesorios > Prendas de vestir > Ropa deportiva > Pantalones deportivos: Pantalones para correr; Leggings; Pantalones cortos; Pantalones de franela; Mallas; Pantalones de chándal; Pantalones para entrenamientos; Pantalones cortavientos
hr-HR: Odjeća i modni dodaci > Odjeća > Sportska odjeća > Sportske hlače: Hlače za trčanje; Tajice; Kratke hlače; Trenirka; Najlonke; Trenirka za trčanje; Hlače za vježbanje; Hlače za vjetar
bg-BG: Облекло и аксесоари > Облекло > Ежедневно спортно облекло > Ежедневни спортни панталони: Джогъри; Клинове; Шорти; Анцузи; Чорапогащи; Спортни панталони; Тренировъчни панталони; Ветроустойчиви панталони
fr: Vêtements et accessoires > Vêtements > Vêtements fitness et sports > Pantalons de sport: Pantalons de jogging; Leggings; Shorts; Pantalons de survêtement; Collants; Bas de survêtement; Pantalons d’entraînement; Pantalons coupe-vent
tr: Kıyafet ve Aksesuarlar > Giyim Eşyaları > Spor Kıyafetler > Spor Alt: Koşu; Tayt; Şortlar; Eşofman Altı; Külotlu Çoraplar; Eşofman Altı; Antrenman Alt; Rüzgar
ru: Одежда, обувь и аксессуары > Одежда > Спортивная одежда > Спортивные брюки: Джоггеры; Легинсы; Шорты; Спортивные брюки; Лосины; Спортивные трико; Тренировочные брюки; Ветрозащитные брюки
sk-SK: Oblečenie a doplnky > Oblečenie > Funkčné oblečenie > Funkčné nohavice: Tepláky; Legíny; Šortky; Teplákové nohavice; Priliehavé nohavice; Tepláky; Tréningové nohavice; Šuštiakové nohavice
ja: ファッション・アクセサリー > 衣料品 > スポーツウェア > スポーツウェアパンツ: ジョガー; レギンス; ショートパンツ; スウェットパンツ; タイツ; トラックパンツ; トレーニングパンツ; ウインドパンツ
hu: Ruházat és kiegészítők > Ruházat > Sportruházat > Sportruházati nadrágok: Joggerek; Leggingsek; Rövidnadrágok; Melegítőnadrágok; Harisnyanadrágok; Futónadrágok; Edzőnadrágok; Szélnadrágok
sv: Kläder och accessoarer > Klädsel > Träningskläder > Sportbyxor: Joggingbyxor; Leggings; Shorts; Mysbyxor; Tights; Mjukisbyxor; Träningsbyxor; Vindbyxor
da: Tøj og tilbehør > Tøj > Sportstøj > Sportsbukser: Joggers; Leggings; Shorts; Joggingbukser; Tights; Løbebukser; Træningsbukser; Vindbukser
pt-BR: Vestuário e acessórios > Roupas > Roupas esportivas > Calças esportivas: Joggers; Leggings; Shorts; Calças de moletom; Meias-calças; Calças de trilha; Calças de treino; Calças corta-vento
zh-TW: 服飾與配件 > 衣著 > 運動服 > 運動褲: 束口褲; 內搭褲; 短褲; 休閒長褲; 緊身褲; 休閒運動長褲; 訓練長褲; 防風長褲
vi: Quần áo & Phụ kiện > Quấn áo > Quần áo thể thao > Quần thể thao: Quần chạy bộ; Quần bó sát; Quần soóc; Quần nỉ; Quần tất; Quần thể thao ống suông; Quần tập bỏ bỉm; Quần gió
pt-PT: Acessórios e vestuário > Vestuário > Roupa desportiva > Calças desportivas: Calças de corrida; Leggings; Calções; Calças de treino; Leggings; Calças de fato de treino; Calças para treinar; Calças corta-vento
lt-LT: Apranga ir aksesuarai > Drabužiai > Drabužiai aktyviai veiklai > Kelnės aktyviai veiklai: Bėgimo kelnės; Tamprės; Šortai; Sportinės kelnės; Pėdkelnės; Sintetinės sportinės kelnės; Treniruočių kelnės; Kelnės nuo vėjo
fi: Vaatteet ja asusteet > Vaatteet > Urheiluvaatteet > Urheiluhousut: Joggersit; Leggingsit; Shortsit; Collegehousut; Sukkahousut; Verryttelyhousut; Treenihousut; Tuulihousut
ko: 의류/액세서리 > 의류 > 운동복 > 운동복 바지: 조거; 레깅스; 반바지; 스웻팬츠; 타이츠; 트랙팬츠; 트레이닝 바지; 방풍 바지
th: เสื้อผ้าและเครื่องประดับ > เสื้อผ้า > ชุดสำหรับเล่นกีฬา > กางเกงออกกำลังกาย: กางเกงจ็อกเกอร์; กางเกงเลกกิ้ง; กางเกงขาสั้น; กางเกงวอร์มผ้าสเวต; กางเกงรัดรูป; กางเกงวอร์ม; กางเกงสำหรับฝึกซ้อม; กางเกงกันลม
nb: Klær og tilbehør > Klesplagg > Treningsklær > Treningsklær bukser: Joggebukser; Leggings; Shorts; Sweatpants; Tights; Løpebukser; Treningsbukser; Vindbukser
cs: Oblečení a doplňky > Oblečení > Sportovní oblečení > Sportovní kalhoty: Joggery; Legíny; Šortky; Tepláky; Punčochy; Teplákové kalhoty; Kalhoty na trénink; Kalhoty proti větru
ro-RO: Îmbrăcăminte și accesorii > Îmbrăcăminte > Îmbrăcăminte sport > Pantaloni sport: Pantaloni pentru jogging; Colanți; Pantaloni scurți; Pantaloni de trening; Dresuri; Pantaloni atletism; Pantaloni antrenament; Pantaloni de vânt
nl: Kleding en accessoires > Kleding > Kleding voor actieve bezigheden > Lange broeken voor actieve bezigheden: Joggers; Leggings; Korte broeken; Joggingbroek; Maillot; Lange loopbroeken; Lange trainingsbroeken; Lange windbroeken
zh-CN: 服饰与配饰 > 服装 > 运动服装 > 运动服裤装: 慢跑运动裤; 紧身裤; 短裤; 宽松长运动裤; 紧身裤袜; 田径裤; 训练裤; 防风裤
sl-SI: Oblačila in dodatki > Oblačila > Športna oblačila > Športne hlače: Tekaške hlače; Pajkice; Kratke hlače; Spodnji deli trenirk; Športne pajkice; Pohodne hlače; Hlače za vadbo; Hlače, odporne na veter